臺灣高等法院高雄分院刑事判決　　　　96年度上訴字第1773號
上　訴　人
即　被　告　乙○○
　　　　　　　　　　樓之1
選任辯護人　張永昌律師
上列上訴人因違反毒品危害防制條例案件，不服臺灣高雄地方法
院95年度訴字第4293號中華民國96年7 月17日第一審判決（起訴
案號：臺灣高雄地方法院檢察署95年度偵字第21437、29017號）
，提起上訴，本院判決如下：
     主  文
原判決撤銷。
乙○○連續販賣第二級毒品，累犯，處有期徒刑柒年陸月，褫奪
公權肆年，扣案之夾鏈袋壹佰柒拾只及0000000000、0000000000
號行動電話（均含SIM 卡）各壹支，均沒收之；販毒所得新臺幣
伍萬壹仟伍佰元，沒收之，如全部或一部不能沒收時，以其財產
抵償之。又轉讓第二級毒品，累犯，處有期徒刑壹年貳月，減為
有期徒刑柒月。應執行有期徒刑捌年，褫奪公權肆年，扣案之夾
鏈袋壹佰柒拾只及0000000000、0000000000號行動電話（均含SI
M 卡）各壹支，均沒收之；販毒所得新臺幣伍萬壹仟伍佰元，沒
收之，如全部或一部不能沒收時，以其財產抵償之。
     事  實
一、乙○○前因施用毒品案件，經臺灣高雄地方法院簡易庭以94
    年度簡字第1349號判決判處有期徒刑4 月，乙○○提起上訴
    ，經臺灣高雄地方法院以94年度簡上字第323 號判決上訴駁
    回確定，甫於民國95年2 月23日易科罰金執行完畢。
二、乙○○明知甲基安非他命業經行政院衛生署公告為第二級毒
    品，未經許可不得販賣、轉讓，竟向綽號「阿奇」以及綽號
    「姐仔」之張簡賜美（另案提起公訴）等人販入甲基安非他
    命後，基於販賣第二級毒品甲基安非他命之概括犯意，以其
    所持用之0000000000、0000000000號行動電話為聯絡工具，
    分別於：(一)95年5 月14日之某時，與黃浩軍所持用之000000
    0 000 號行動電話聯繫後，在乙○○位於高雄市○○區○○
    街130 巷4 號2 樓之1 住處，以半錢新臺幣（下同）4,500
    元之價格，出售半錢甲基安非他命予黃浩軍1 次，獲取4,50
    0 元之代價；(二)95年5 月25日之某時，與黃浩軍所持用之00
    00000000號行動電話聯繫，在上址，以半兩45,000元之價格
    ，出售半兩甲基安非他命予黃浩軍1 次，獲取45,000元之代
    價；(三)95年4 月間，在上址附近及高雄市楠梓區尚美保齡球
    館，以每1 小包1,000 元之代價，出售不詳數量之甲基安非
    他命予高勤智2 次，共獲取2,000 元之代價。
三、乙○○另基於轉讓甲基安非他命之犯意，於95年8 月1 日某
    時，在上址住處，轉讓未及10公克，數量不詳之甲基安非他
    命1 次供甲○○施用。
四、嗣經警於95年8 月14日13時30分許，持臺灣高雄地方法院核
    發之搜索票，在乙○○上址住處執行搜索，並扣得其所有，
    供販毒所用之夾鏈袋170 個，0000000000、0000000000號行
    動電話各1 支，另供出毒品來源，因而查獲張簡賜美共同販
    賣第二級毒品甲基安非他命案件。案經高雄市政府警察局左
    營分局、行政院海巡署南部地區巡防局高雄市機動查緝隊報
    請臺灣高雄地方法院檢察署檢察官偵查起訴。
     理  由
一、證據能力部分：
  (一)按被告以外之人於檢察事務官、司法警察官或司法警察調查
    中所為之陳述，與審判中不符時，其先前之陳述具有較可信
    之特別情況，且為證明犯罪事實存否所必要者，得為證據，
    刑事訴訟法第159 條之2 定有明文。查證人黃浩軍於警詢暨
    證人高勤智於警詢及檢察事務官訊問時，就是否曾向被告購
    買第二級毒品甲基安非他命之陳述，核與審判中所述不符，
    然渠等2 人均於原審法院供稱：警詢中之陳述未遭刑求逼供
    等語（見原審審理卷第132 頁、第199 頁），而證人高勤智
    於警詢中對購買第二級毒品甲基安非他命之地點均能具體陳
    述，另於檢察事務官訊問（21437 號偵查卷第97、98頁）中
    ，亦指認被告為販賣毒品之人以及毒品之價格，所述與警詢
    一致；又參以販賣毒品罪刑甚重，警詢過程當時，被告並未
    在場，證人較不易因人情壓力，有所顧忌，而迴避不利被告
    之陳述，揆諸上開說明，證人黃浩軍、高勤智於警詢中，以
    及高勤智於檢察事務官所為之供述，符合傳聞法則例外之必
    要性及可信性之要件，具有證據能力。
  (二)證人甲○○於警詢中所為之陳述，就關於其以500 元代價向
    被告乙○○購買毒品1 次部份，雖其於原審法院審理時經合
    法傳喚、拘提均未到庭，但已經於本院審理中出庭具結後接
    受交互詰問，且其於警詢中所為之陳述就關於「是否有向被
    告購買500 元安非他命1 次」之事實，亦與於本院審理中之
    陳述不同，但因其先前之陳述並未具有較可信之特別情況，
    證人甲○○此部分於警詢中所為之陳述，仍屬被告以外之人
    於審判外之言詞陳述，依刑事訴訟法第159 條第1 項規定，
    不得作為證據。至於證人甲○○於警詢中，就關於被告轉讓
    毒品部份之陳述，則與其於本院審理中相符，此部分於司法
    警察調查中所為之陳述與審判中並無不符，亦不得作為證據
    。
  (三)被告以外之人於偵查中向檢察官所為之陳述，除顯有不可信
    之情況者外，得為證據，刑事訴訟法第159 條之1 第2 項定
    有明文。而本法所規定傳聞法則之例外，其中就被告以外之
    人於偵查中向檢察官所為之陳述，因檢察官代表國家偵查犯
    罪時，原則上當能遵守法定程序，且被告以外之人如有具結
    能力，仍應依法具結，以擔保其係據實陳述，故於第159 條
    之1 第2 項明定「除顯有不可信之情況者外」，得為證據。
    而所謂「顯有不可信性」，係指陳述是否出於供述者之真意
    、有無違法取供情事之信用性而言，故應就偵查筆錄製作之
    原因、過程及其功能等加以觀察其信用性，據以判斷該傳聞
    證據是否無顯不可信之情況而例外具有證據能力（最高法院
    94年台上字第629 號判決意旨參照）。證人黃浩軍於偵查中
    接受檢察官訊問時，係以證人身分具結陳述，其證人結文上
    雖未完整記載案號（見偵A 卷第17頁），然檢察官已告知具
    結之義務及偽證罪之處罰（見偵A 卷第9 頁至第10頁），證
    人黃浩軍於原審法院亦供稱：其於偵查中之陳述未遭刑求、
    逼供或脅迫等語（見審理卷第199 頁），應已可擔保其係據
    實陳述，且無證據足認其上開供述有顯不可信之情況，依上
    述說明，證人黃浩軍於偵查中之證言自具有證據能力。
  (四)本件行政院海岸巡防署南部地區巡防局依臺灣高雄地方法院
    檢察署核發序號0000000000、0000000000、0000000000號之
    通訊監察書所進行之監聽錄音，係屬電磁紀錄，非為供述證
    據，至依據該錄音所生之通訊監察譯文，係製作該譯文之人
    於審判外之書面陳述，而該等監聽錄音既經正當法律程序取
    得，有臺灣高雄地方法院檢察署95年4 月26日95年雄檢博火
    聲監字第1510、1908、1509、1907、1909號通訊監察書5 紙
    在卷可據（見警A 卷第48頁至第57頁參照），且與本案相關
    待證事實具關連性，應有證據能力，亦得為本案之證據。
  (五)本判決所引用之其餘證據資料（詳後引證據），其中傳聞證
    據部分，縱無刑事訴訟法第159 條之1 至第159 條之4 或其
    他規定之傳聞證據例外情形，亦因被告、辯護人、檢察官未
    聲明異議，依刑事訴訟法第159 條之5 第1 項、第2 項之規
    定，本院審酌該證據作成之情況，認為適當，均得為證據。
二、實體部分：
  (一)訊據上訴人即被告乙○○坦承確有轉讓第二級毒品安非他命
    予甲○○不諱，惟矢口否認上開販賣第二級毒品犯行，辯稱
    ：被告與黃浩軍、高勤智是合資購買甲基安非他命，亦非販
    賣云云；被告辯護人另以：被告與黃浩軍等人是合資購買，
    以原價轉讓未賺利差，並無販賣云云。
  (二)就販賣第二級毒品部分，經查：
  1.經檢察官依法對證人黃浩軍所持用之0000000000號行動電話
    核發通訊監察書予以監聽後，其中關於95年5 月14日之監聽
    譯文內容部分（見警A 卷第58頁）：95年5 月14日0 時57分
    許，證人黃浩軍先以其所持用之0000000000行動電話，撥打
    被告所持用之0000000000號行動電話，與被告聯絡，電話中
    ，黃浩軍詢問「有好一點的嗎？多少？」，被告表示「你要
    拿多少？一個？」，黃浩軍再詢問「半個多少？」，被告即
    答稱「來再說。」，隨即同日3 時29分許，黃浩軍就以其所
    持用之0000000000行動電話，撥打被告所持用之0000000000
    號行動電話，與被告聯絡，電話中即告知其已到約定地點；
    另關於95年5 月25日之監聽譯文內容部分（見警A 卷第58頁
    ），95年5 月25日17時38分許，證人黃浩軍先以其所持用之
    0000000000行動電話，撥打被告所持用之0000000000號行動
    電話，與被告聯絡，電話中，黃浩軍問「半台，半台多少？
    」，對話者稱「我還要問。」，黃浩軍隨即於2 分鐘後之17
    時40分許，以其所持用之0000000000行動電話，撥打被告所
    持用之0000000000號行動電話，對話者並告知「45」等語，
    另黃浩軍於警詢、偵查中亦證稱：被告就是我跟她購買甲基
    安非他命的女子，今年（95年）4 月至6 月在其右昌街住處
    購買甲基安非他命，1 錢約9,000 元，撥打0000000000這支
    行動電話，95年5 月14日00時57分譯文「半個」代表半錢的
    安非他命；同年月25日17時38分譯文「半台」就是安非他命
    半兩；同年月25日17時40分譯文「45」就是45,000元，「45
    」就是95年5 月25日17時38分譯文中「半台」之價錢等語（
    見警A 卷第8 頁至第11頁、偵A 卷第9 頁至第14頁）；另證
    人高勤智於警詢、偵訊時亦證稱：確實曾向被告購買過安非
    他命，但忘記日期，毒品1 小包1,000 元，我向他買過2 、
    3 次等語（見偵A 卷第58頁至第61頁、第97頁），並有搜索
    扣押筆錄、照片、扣押物品清單、臺灣高雄地方法院檢察署
    核發對門號0000000000、0000000000、00 00 000000號之通
    訊監察書及通訊譯文附卷可稽，又經警於被告住處搜索，扣
    得夾鏈袋170 個、序號0000000000、0000 000000 號行動電
    話各1 支。而證人黃浩軍確實染有甲基安非他命毒癮之情，
    有其臺灣高等法院被告前案紀錄表在卷可稽，黃浩軍及高勤
    智之住所經高雄市政府警察局左營分局搜索，確有施用甲基
    安非他命之工具扣案可稽（見警A 卷第29頁至第32頁），則
    黃浩軍、高勤智染有毒癮，須購入甲基安非他命以解癮甚明
    。
  2.證人黃浩軍於偵查中雖證稱，自95年4 月起至6 月間在被告
    上址住處向被告購買過多次甲基安非他命，然經檢察官依法
    對證人黃浩軍所持用之0000000000號行動電話核發95年4 月
    28日起至95年6 月23日止通訊監察書予以監聽，由監聽譯文
    （見警A 卷第58頁至第61頁）觀之，僅95年5 月14日、95年
    5 月25日之購買甲基安非他命之犯行足以明確認定，另95年
    5 月16日之通話內容，2 者係討論「東西」的品質，尚難認
    已有價購「甲基安非他命」合意；95年5 月24日、95年5 月
    26日17時22分、95年5 月28日之通話內容，亦未論及買賣之
    數量、價格；95年5 月26日22時11分、同日22時14分、95年
    5 月30日、95年6 月1 日之通話內容，均未明確有販賣毒品
    之犯行；95年5 月27日之通話，係先由「阿豪」之人與證人
    黃浩軍聯絡，且由通話內容中可知，被告叫不起來，「阿豪
    」之人表示願意先出售4 錢之甲基安非他命，則該日縱有販
    賣之事實，已難認係被告所為。又證人高勤智於警詢時雖稱
    ，共向被告購買7 、8 次毒品，惟於偵查中則改稱向他買過
    2 、3 次，基於罪疑唯輕及有利於被告之考量，僅可從被告
    有利之認定，即認定被告販賣甲基安非他命予黃浩軍、高勤
    智均為2 次。
  3.被告固辯稱，其與證人黃浩軍、高勤智係合資購買甲基安非
    他命云云；證人高勤智於原審法院審理時，亦翻異前供，改
    稱，係與被告乙○○共同合資購買毒品等語（見原審法院審
    理卷第129 頁），惟其陳稱都是將錢拿給被告，由被告出面
    購買，但因為怕被告從中得利，會與被告一同開車前往購買
    毒品，但對購買之確切地點又稱不知悉，且未曾接觸出售毒
    品者云云（見原審法院審理卷第130 頁至第133 頁），核其
    所稱已有矛盾，且對合資購買之價格、數量均未能具體陳述
    ，顯係事後迴護之詞，不足為被告有利之認定；至證人黃浩
    軍於原審法院審理時雖具結後改證稱：「我與被告認識不很
    久，我與被告在電話中談話，但到被告那邊都找不到人。」
    ，「（有無向被告買過甲基安非他命？）當時去時找不到被
    告」等語（見原審卷第198 、199 頁），但此與被告所辯：
    「與證人黃浩軍係合資購買甲基安非他命」云云不符，再觀
    諸被告與證人黃浩軍之通話譯文（見警A 卷第58頁至第60頁
    ），均係就甲基安非他命之價格及數量加以磋商，整體對話
    過程中，並未出現雙方合資購買甲基安非他命，每人應負擔
    金額多寡之對話內容，且被告亦自承：0000000000、000000
    0000號行動電話為其所持用，監察內容中使用0000000000、
    0000000000號者係其本人，譯文中綽號「益仔」為黃浩軍，
    伊是「小妹」，曾販賣毒品予黃浩軍等語（見偵A 卷第6頁
    、第45頁至第46頁），故證人黃浩軍於原審審理中所為之陳
    述，亦顯係事後迴護之詞，不足為被告有利認定之依據；此
    部分被告所辯，顯與事實不符，不足採信。
  4.邇來政府為杜絕毒品氾濫，毒害人民甚深，再三宣導教民眾
    遠離毒品、媒體之報導既深且廣，對於毒品之禁絕，應為民
    眾所熟悉。又政府對於查緝施用、轉讓及販賣毒品無不嚴格
    執行，且販賣毒品罪更係重罪，設若無利可圖，衡情一般持
    有毒品者，當不致輕易將持有毒品交付他人。況第二級毒品
    甲基安非他命價格不貲、物稀價昂，且販賣第二級毒品係違
    法行為，非可公然為之，亦無公定之價格，不論任何包裝，
    均可任意分裝增減分量，每次買賣價量，亦可能隨時依雙方
    間之關係深淺、資力、需求量及對行情之認知、來源是否充
    裕、查緝是否嚴緊，購買者被查獲時供述購買對象之可能性
    風險之評估等，因而異其標準，並隨時機動調整，非可一概
    而論，是販賣之利得，除經坦承犯行或價量俱臻明確外，委
    難查得實情，販賣之人從價差或量差中牟利方式雖異，其意
    圖營利之非法販賣行為則一，茍無任何利益可圖，被告實無
    甘冒風險，在與證人黃浩軍、高勤智並非至親之下，將毒品
    無償交付。從而，被告應有從中賺取差額利潤以圖利之意圖
    及事實，其主觀上確有牟利意圖，應堪認定。
  (三)就轉讓第二級毒品予證人甲○○部份，已經被告乙○○坦承
    不諱，核與證人甲○○於本院審理中所證：「（有沒有跟被
    告拿過安非他命？）有。」，「（跟她拿安非他命有代價嗎
    ？）我有幫她作一些瑣碎的事情，包括刷油漆及瑣碎的事情
    ，因為使用者付費。」，「（被告有無提供安非他命給你？
    ）有1 、2 次。」，「（乙○○提供毒品給你施用時，有無
    要求你幫你做事作為報酬？）沒有這麼說，是我自己主動去
    做。」，「（你剛說幫他做工當作報酬，這部分是你自己心
    理想這樣做嗎？）對。」等情大致相符。且證人甲○○於本
    院審理中亦坦承於95年6 月間有斷斷續續施用甲基安非他命
    ，則其自需從被告處取得甲基安非他命以解癮甚明，此部分
    證人甲○○之證言，核與常情相符，自堪採信。又證人甲○
    ○雖證稱因伊經濟不是很寬裕，被告會提供其施用甲基安非
    他命，大約有1 、2 次（見本院卷96年11月22日審判筆錄）
    ，然其並未就轉讓之時間、地點加以陳述，參以被告既販賣
    甲基安非他命以營利，依一般情理，應無多次無償轉讓他人
    施用之理，此部份應依刑事訴訟之精神，從有利於被告，即
    僅可認定被告轉讓甲○○甲基安非他命1 次；另又無證據證
    明被告轉讓10公克以上之甲基安非他命予甲○○，基於罪疑
    唯輕及有利於被告之考量，對被告應為有利之解釋，即認被
    告所轉讓數量未及10公克。
  (四)綜上所述，被告所辯並未販賣第二級毒品部分，顯係卸責之
    詞，不足採信；本件販賣及轉讓第二級毒品犯行，已很明確
    ，自應依法論科。
三、被告行為後，刑法於94年2 月2 日經總統令修正公佈，於95
    年7 月1 日施行，而比較新舊法時應就罪刑有關之共犯、未
    遂犯、想像競合犯、牽連犯、連續犯、結合犯，以及累犯加
    重、自首減輕暨其他法定加減原因（如身份加減）與加減例
    等一切情形，綜其全部罪刑之結果而為比較（最高法院95年
    5 月23日刑事庭第8 次會議決議參照）。經查：
  1.被告行為時毒品危害防制條例第4 條第2 項雖未經修正，惟
    得併科罰金部分，依修正前刑法第33條第5 款規定，罰金為
    銀元1 元以上，是上開罪名之罰金刑為最低刑度得科新台幣
    3 元。惟依修正後刑法第33條第5 款規定，罰金為新台幣1,
    000 元以上，以百元計算之，則得併科罰金之最低度刑，已
    提高為新台幣1,000 元以上，經比較新舊法，應以被告行為
    時之刑法第33條之規定，計算得併科罰金之最低度刑較有利
    於被告。
  2.被告先後多次販賣第二級毒品甲基安非他命之犯行，時間緊
    接、方法相同，所犯均係構成要件相同之罪名，應依連續犯
    之規定論以一罪，惟被告行為後，刑法第56條連續犯之規定
    ，業於94年1 月7 日修正公佈刪除，並於95年7 月1 日施行
    ，此刪除雖非犯罪構成要件之變更，但顯已影響行為人刑罰
    之法律效果，自屬法律有變更，依新法第2 條第1 項規定，
    比較新、舊法結果，仍應適用較有利於被告之行為時法律論
    以連續犯。
  3.被告行為後，刑法關於累犯之規定，自原規定：「受有期徒
    刑之執行完畢，或受無期徒刑或有期徒刑一部之執行而赦免
    後，5 年以內再犯有期徒刑以上之罪者，為累犯，加重本刑
    至2 分之1 。」，改為：「受徒刑之執行完畢，或一部之執
    行而赦免後，5 年以內故意再犯有期徒刑以上之罪者，為累
    犯，加重本刑至2 分之1 。」，因修正後之法律增加「故意
    」之要件，此部分比較新舊法律之結果，以修正後之法律較
    有利於被告。
  4.本件被告於犯罪時之刑法第65條第2 項有關無期徒刑減輕之
    規定為：「無期徒刑減輕者，為7 年以上有期徒刑」，而95
    年7 月1 日修正公佈施行之刑法前開規定則為：「無期徒刑
    減輕者，為20年以下15年以上有期徒刑」，比較修正前後之
    規定，以修正前之行為時法對被告較為有利。
  5.修正前刑法第51條第5 款規定：「宣告多數有期徒刑者，於
    各刑中之最長期以上，各刑合併之刑期以下，定其刑期。但
    不得逾20年。」，修正後刑法第51條第5 款則規定：「宣告
    多數有期徒刑者，於各刑中之最長期以上，各刑合併之刑期
    以下，定其刑期。但不得逾30年。」經比較新、舊法之結果
    ，修正後刑法並非較有利於被告，依刑法第2 條第1 項前段
    之規定，仍應依修正前刑法，定其應執行之刑。
  6.修正後之刑法第37條第2 項，將裁量宣告褫奪公權之有期徒
    刑宣告刑下限，由6 月提高為1 年，比較新舊法結果，本以
    修正後之規定較有利於被告，然按因褫奪公權之宣告依刑法
    第34條第1 款之規定，為從刑，且因從刑附屬於主刑，除法
    律有特別規定者外，從刑應依主刑所適用之法律。
  7.就關於販賣第二級毒品部分，綜合比較上開1 、2 、3 、4
    、5 結果，以修正前之規定較有利於被告，依刑法第2 條第
    1 項前段，應適用較有利於被告之修正前行為時法，至上開
    7 部分，亦應依主刑所適用之法律，即修正前行為時法處斷
    。至關於轉讓第二級毒品部分，比較上開1 、3 、5 結果，
    以修正前之規定較有利於被告，此部分依刑法第2 條第1 項
    前段，亦應適用較有利於被告之修正前行為時法處斷。
四、核被告所為，係犯毒品危害防制條例第4 條第2 項之販賣第
    二級毒品罪及同條例第8 條第2 項之轉讓第二級毒品罪。其
    持有第二級毒品後進而販賣或轉讓，其持有毒品之低度行為
    應各為販賣及轉讓之高度行為所吸收，均不另論罪。被告前
    後多次販賣第二級毒品甲基安非他命之犯行，時間緊接，方
    法相同，觸犯構成要件相同之罪名，顯係基於概括之犯意反
    覆為之，應依修正前連續犯之規定論以1 罪，並加重其刑，
    其法定刑為無期徒刑部分，依法不得加重。被告所犯上開2
    罪，犯意各別，罪名不同，應分論併罰。又被告前因施用毒
    品案件，經原審法院簡易庭以94年度簡字第1349號判決判處
    有期徒刑4 月，被告提起上訴，原審法院以94年度簡上字第
    323 號判決上訴駁回確定，甫於95年2 月23日易科罰金執行
    完畢之事實，有臺灣高等法院被告前案紀錄表1 紙附卷可稽
    ，其於有期徒刑執行完畢後，5 年以內再故意犯本件最重本
    刑為有期徒刑以上之本案2 罪，均為累犯，應依修正前刑法
    第47條第1 項，論以累犯，並均遞加重其刑，被告販賣第二
    級毒品甲基安非他命部分，法定刑為無期徒刑部分，依法亦
    不得加重；至轉讓第二級毒品甲基安非他命部分，未達10公
    克以上，已如前述，不另依毒品危害防制條例第8 條第6 項
    加重其刑，併此敘明。末按毒品危害防制條例第17條關於減
    輕其刑之規定，其立法目的，在利用減刑之寬典，鼓勵運輸
    、販賣、吸用或持有毒品之行為人，供出毒品之來源，藉以
    擴大防制毒品之成效，使煙毒易於斷絕。故凡觸犯該條所列
    舉之罪者，據實指陳其毒品由來之人或地，並因而破案查獲
    者，即符合該條得減輕其刑之規定。本件被告經警查獲後，
    供出毒品來源並配合警方查緝犯罪，因而查獲張簡賜美共同
    販賣第二級毒品甲基安非他命案件等情，有調查筆錄（見偵
    A 卷第30頁至第36頁）及原審法院95年度訴字第3604號判決
    書附卷可參，本件被告被訴販賣第二級毒品及轉讓第二級毒
    品犯行自得依毒品危害防制條例第17條規定，減輕其刑，並
    均依法先加重後減輕之。被告轉讓第二級毒品之罪，其犯罪
    時間在中華民國96年4 月24日以前，所犯之罪雖係不得減刑
    之罪，惟其宣告刑未逾有期徒刑1 年6 月，合於減刑條件，
    依法減輕其宣告刑2分之1。
五、原審據以論罪科刑，固非無見。惟查(一)就販賣第二級毒品部
    分，並無證據證明被告有以500 元代價出售安非他命予甲○
    ○1 次，詳如後述，原判決認被告有此部分之犯行，尚有未
    洽；(二)按行動電話門號固係使用者向電信公司租用，但電信
    公司於出租行動電話門號予消費者使用時，即同時附帶提供
    SIM 卡給消費者做為門號使用之介面，故於電信公司接受消
    費者申辦門號並將該門號開通上線時，電信公司即將SIM 卡
    之所有權移轉予消費者，有泛亞電信股份有限公司2007年10
    月30日法亞字000000000 號、台灣大哥大股份有限公司2007
    年10月31日法大字096106281 號書函各1 份可參，足認該
    SIM 卡屬各租用門號者所有而已非出租門號之電信公司所有
    ，原判決認「行動電話內之SIM 卡各1 張，雖係被告供聯絡
    販賣毒品所用之物，但因行動電話號碼之SIM 卡，係使用者
    向電信業者申請租用而僅取得SIM 卡之使用權，該SIM 卡仍
    屬電信業者所有，而非屬被告所有，尚不得依同條例第19
    條第1 項規定宣告沒收」云云，尚有誤會；(三)就轉讓第二級
    毒品部分，本件被告經警查獲後，供出毒品來源並配合警方
    查緝犯罪，因而查獲張簡賜美共同販賣第二級毒品甲基安非
    他命案件等情，已如前述，因其轉讓毒品之來源亦來自張簡
    賜美，應就此部分亦減輕其刑，原判決就轉讓第二級毒品部
    分未依法減輕其刑，為有未合。被告乙○○上訴意旨，就販
    賣第二級毒品部份，仍執前詞，否認犯罪；就轉讓第二級毒
    品部分，先否認犯罪，其後改為請求從輕量刑；均指摘原判
    決不當，除販賣第二級毒品部分，僅一部有理由外，其餘均
    無理由，但原判決既有上開可議之處，自仍應由本院將原判
    決撤銷改判。爰審酌被告犯後矢口否認有何販賣第二級毒品
    犯行，坦承轉讓第二級毒品犯行，其就毒品對人之危害性應
    知之甚明，詎不思勞力工作以賺取正當所得，僅為圖一己私
    利，竟出售第二級毒品予他人施用以資獲利，戕害他人身心
    ，復轉讓第二級毒品供其人施用，其對社會所生危害不輕，
    其所為自不宜輕宥，惟念其所販賣之毒品數量不多、販售所
    得財物非鉅，時間亦非長久等一切情狀，分別量處如主文第
    2 項所示之刑及減得之刑（轉讓第二級毒品部分），且被告
    所犯販賣第二級毒品甲基安非他命部分，依其性質，認有禠
    奪公權之必要，爰依修正前刑法第37條第2 項之規定，諭知
    禠奪公權4 年，並定其應執行之刑。扣押之空夾鏈袋170 只
    ，為被告所有，業據被告坦認在卷（見警A 卷第2 頁），且
    具有防止毒品裸露、逸出及潮濕之功用，並便於攜帶及運輸
    ，其係供販賣毒品之物，至為顯然，應依刑法第38條第1 項
    第2 款規定，予以宣告沒收。扣案之序號0000000000、0000
    000000號行動電話，為被告所有，業據被告供承在卷，供其
    聯絡本件販賣第二級毒品事宜所用，應依毒品危害防制條例
    第19 條 第1 項之規定，諭知沒收。至行動電話內之SIM 卡
    各1 張，按行動電話門號固係使用者向電信公司租用，但電
    信公司於出租行動電話門號予消費者使用時，即同時附帶提
    供SIM 卡給消費者做為門號使用之介面，故於電信公司接受
    消費者申辦門號並將該門號開通上線時，電信公司即將SIM
    卡之所有權移轉予消費者，有泛亞電信股份有限公司2007年
    10月30日法亞字000000000 號、台灣大哥大股份有限公司
    2007年10月31日法大字096106281 號書函各1 份可參，足認
    該SIM 卡屬各租用門號者所有而已非出租門號之電信公司所
    有，此部分亦應依同條例第19條第1 項規定宣告沒收。未扣
    案之販賣第二級毒品所得之財物51,500元，應依同條例第19
    條第1 項規定宣告沒收，如全部或一部不能沒收時，以其財
    產抵償之。
六、不另為無罪諭知部分：
    公訴意旨另以：被告乙○○自95年4 月間起至同年6 月止，
    多次販賣甲基安非他命予黃浩軍，自95年4 月間某日起至同
    年8 月間止，販賣甲基安非他命予高勤智7 、8 次，另自95
    年4 月間起至同年8 月止，轉讓甲基安非他命予甲○○多次
    ，以及於95年6 月間某日，在其住處1 樓，以500 元之價格
    ，販賣甲基安非他命於甲○○，認被告乙○○另犯毒品危害
    防制條例第4 條第2 項之販賣第二級毒品罪及同條例第8 條
    第2 項之轉讓第二級毒品罪嫌云云，無非以證人黃浩軍、甲
    ○○及高勤智之證詞，及監聽錄音帶、雙向通聯紀錄等件為
    據。惟被告堅決否認有上開販賣及轉讓第二級毒品甲基安非
    他命之犯行，辯稱並無販賣或轉讓第二級毒品情事。經查證
    人黃浩軍雖於偵查中供稱，95年4 月至6 月間，向被告購買
    多次海洛因，惟觀諸該監聽譯文，尚難認被告除前開論罪科
    刑以外之部分有其他販賣第二級毒品甲基安非他命予黃浩軍
    之犯行，已如前述；此外，亦無其他積極證據足認被告販售
    超過2 次之第二級毒品甲基安非他命與高勤智，及轉讓超過
    1 次之第二級毒品甲基安非他命與甲○○之犯行；至被告被
    訴於95年6 月間某日，在其住處1 樓，以500 元之價格，販
    賣甲基安非他命於甲○○部份，證人甲○○於警詢中雖證稱
    「被告有賣我1 次安非他命毒品，我拿了500 元給他」等語
    ，但又證稱：「95年8 月1 日我先打電話給乙○○，要買50
    0 元安非他命的毒品，‧‧‧‧，因為我的錢太少了，乙○
    ○就拿安非他命請我吃。」（見偵A 卷第71頁），足見500
    元之安非他命在交易上屬於少量，被告乙○○認為太少，乾
    脆請證人甲○○施用而未取其金錢，則證人甲○○以500 元
    代價向被告取得1 次安非他命毒品，縱有其事，既無從得知
    其交付於徐偵元安非他命之重量，尚難即認為被告有營利之
    意圖。更何況證人甲○○於本院審理中到庭證稱：「（筆錄
    第4 頁筆錄記載，因為你不是很有錢，通常乙○○都請我吃
    安非他命，大約共4 、5 次，大約3 個月前他有賣1 次安非
    他命毒品，我拿了500 元給他，這實在嗎？那地方不實在？
    ）這不實在，這500 元是等於我跟她一起去拿，因為我不是
    很有錢，我自己想這麼1 個主意，如果她要去拿，我提供少
    許的錢給她跟她一起買，結果這次我也沒有過去。」，「（
    這次你實際上有拿錢給被告？）沒有，因為覺得很丟臉所以
    沒有過去。」（見本院96年11月22日審判筆錄），否認曾向
    被告購買安非他命，此外又無監聽紀錄可資佐證，尚不能僅
    憑證人甲○○於警詢中之片面陳述，遽為被告乙○○不利之
    認定，此部分尚難認被告有販賣第二級毒品於甲○○之犯行
    ；惟因檢察官認上開部分與前開經論罪科刑之部分，有刑法
    修正前規定裁判上1 罪之關係，爰不另為無罪之諭知。
據上論結，應依刑事訴訟法第369 條第1 項前段、第364 條、第
299 條第1 項前段，毒品危害防制條例第4 條第2 項、第8 條第
2 項、第17條、第19條第1 項，刑法第2 條第1 項、第11條、第
38條第1 項第2 款、95年7 月1 日修正施行前刑法第56條、第47
條第1 項、第51條第5 款、第37條第2 項，中華民國九十六年罪
犯減刑條例第2條第1項第3款、第7條、第11條，判決如主文。
本案經檢察官林應華到庭執行職務。
中　　華　　民　　國　　96　　年　　11　　月　　29　　日
                  刑事第五庭    審判長法  官  曾永宗
                                      法  官  王伯文
                                      法  官  任森銓
以上正本證明與原本無異。
如不服本判決應於收受本判決後10日內向本院提出上訴書狀，其
未敘述上訴理由者，並得於提起上訴後10日內向本院補提理由書
狀（應附繕本）「切勿逕送上級法院」。
中　　華　　民　　國　　96　　年　　11　　月　　29　　日
　　　　　　　　　　　　　　　　　　　書記官  廖素珍
附錄本判決論罪科刑法條：
毒品危害防制條例第4條第2項
製造、運輸、販賣第二級毒品者，處無期徒刑或 7 年以上有期徒
刑，得併科新臺幣 7 百萬元以下罰金。
毒品危害防制條例第8條第2項
轉讓第二級毒品者，處 6 月以上 5 年以下有期徒刑，得併科新
臺幣 70 萬元以下罰金。
